【裁判字號】    97,消債更,53
【裁判日期】    970422
【裁判案由】    更生事件
【裁判全文】
臺灣臺南地方法院民事裁定            97年度消債更字第53號
債  務  人  甲○○
上列當事人聲請更生事件，本院裁定如下：
    主  文
聲請人應於本裁定送達後七日內，補提如附表所示相關證明文件
到院，並表明如附表所示之債權人姓名及地址。
    理  由
一、按聲請更生不合程式或不備其他要件者，法院應以裁定駁回
    之，但其情形可以補正者，法院應定期間先命補正，消費者
    債務清理條例第8條定有明文。次按債務人聲請更生時，應
    提出財產及收入狀況說明書及其債權人、債務人清冊。前項
    債權人清冊，應表明下列事項：一債權人之姓名或名稱及地
    址，各債權之數額、原因及種類。二有擔保權或優先權之財
    產及其權利行使後不能受滿足清償之債權數額。三自用住宅
    借款債權。第一項債務人清冊，應表明債務人之姓名或名稱
    及地址，各債務之數額、原因、種類及擔保。第一項財產及
    收入狀況說明書，應表明下列事項，並提出證明文件：一財
    產目錄，並其性質及所在地。二最近五年是否從事營業活動
    及平均每月營業額。三收入及必要支出之數額、原因及種類
    。四依法應受債務人扶養之人。消費者債務清理條例第43條
    第1、2、5、6項亦有明文規定。
二、查本件聲請人具狀聲請更生，惟欠缺下述事項應予補正：
  (一)聲請人主張前已與各債權銀行成立協商，惟並未提出任何證
    明文件。
  (二)聲請狀中所附債權人清冊中，雖表明有民間借款即「朋友」
    之無擔保或優先權之債權新臺幣（下同）500,000元，惟並
    未敘明該朋友之姓名及地址。
  (三)聲請狀中所附財產及收入狀況說明書中，雖表明自己生活費
    用支出每月12,000元、保險費每月1,800元、合會會款每月
    13,200元，惟並未提出任何證明文件，且既已表明尚有合會
    債務，即應於債權人清冊中敘明各合會債權人之姓名及地址
    。
  (四)聲請人主張須扶養其母吳程碧連，每月扶養費5,000元，惟
    並未提出吳程碧連之戶籍謄本。
三、爰依消費者債務清理條例第8條之規定定期命補正，如逾期
    未補正，即駁回其聲請。
中    華    民    國    97    年    4     月    22    日
                        民事第三庭  法  官  張婷妮
以上正本證明與原本無異。
本件不得抗告。
中    華    民    國    97    年    4     月    23    日
                                    書記官  楊建新
附表：
(一)、聲請人主張前已與各債權銀行成立協商之證明資料。
(二)、聲請人主張積欠「朋友」500,000元，該朋友之姓名及地址
    。
(三)、聲請人主張生活費用支出每月12,000元、保險費每月1,800
    元、合會會款每月13,200元之證明文件，及各合會債權人之
    姓名及地址。
(四)、受扶養親屬吳程碧連之最新戶籍謄本（記事欄勿省略）。


司法院資訊處製作；財團法人民間司法改革基金會備份。
